臺灣臺北地方法院刑事判決
110年度審交易字第678號
公  訴  人  臺灣臺北地方檢察署檢察官
被      告  李岳洋


上列被告因公共危險案件，經檢察官提起公訴（110年度偵字第1
2582號），被告於審理期日就被訴事實為有罪之陳述，經檢察官
聲請改依協商程序而為判決，本院進行認罪協商程序，判決如下
：
    主  文
李岳洋駕駛動力交通工具而吐氣所含酒精濃度達每公升零點二五
毫克以上，處有期徒刑貳月，如易科罰金，以新臺幣壹仟元折算
壹日，緩刑貳年，並應於本案判決確定之日起陸月內，向公庫支
付新臺幣參萬元。
    犯罪事實及證據名稱
一、本件犯罪事實及證據名稱除引用檢察官起訴書之記載（如附
    件）外，並就犯罪事實及證據部分補充及更正：
（一）犯罪事實補充及更正：
　    起訴書第1頁第5行：駕駛車牌號碼「AUK-9081」號部分，
      應更正為：駕駛車牌號碼「APK-6315」號自小客車。
（二）證據名稱補充：被告於本院審判程序中之自白。
二、本件經檢察官與被告於審判外進行協商而達成合意，且被告
    業已認罪，其合意內容為：被告願意就起訴書所載刑法第18
    5條之3第1項第1款之公共危險罪之犯罪事實，為認罪之表示
    ，且願意接受有期徒刑2月之宣告，並願意緩刑並附條件給
    付公庫新臺幣3萬元。經查，上開協商合意並無刑事訴訟法
    第455之4第1項所列各款情形之一，檢察官聲請改依協商程
    序而為判決，本院爰不經言詞辯論，於協商合意範圍內為協
    商判決。 
三、附記事項：
　　被告前未曾因故意犯罪受有期徒刑以上刑之宣告，有卷附臺
    灣高等法院被告前案紀錄表可憑，其因一時失慮，而罹刑典
    ，犯後迄於本院始坦承犯行，可認被告經此偵審程序及本案
    刑之宣告，當知警惕，將恪遵法令而無再犯之虞，而認所宣
    告之刑以暫不執行為適當，爰依刑法第74條第1項第1款之規
    定，併予宣告緩刑2年，以觀後效，並啟自新；又為使被告
    誤輕易抱持僥倖之心酒後任意駕車上路，故認除前開緩刑宣
    告外，尚有課予被告一定負擔之必要，爰併依刑法第74條第
    2項第4款規定，諭知被告應於判決確定之日起陸月內，向公
    庫支付新臺幣3萬元，此部分依同法第74條第4項之規定，得
    為民事強制執行名義。被告於本案緩刑期間，倘違反上開負
    擔，情節重大，足認有執行刑罰之必要，得依刑法第75條之
    1第1項第4款規定撤銷其緩刑之宣告。
四、應適用之法條：
    刑事訴訟法第455條之2第1項、第455條之4第2項、第455條
    之8、第455條之11、第454條第2項，刑法第185條之3第1項
    第1款、第41條第1項前段、第74條第1項第1款、第2項第4款
    ，刑法施行法第1條之1第1項。
五、上訴之曉示：
（一）本判決除有刑事訴訟法第455條之4第1項第1款於本訊問程
      序終結前，被告撤銷協商合意或檢察官撤回協商聲請者；
      第2款被告協商之意思非出於自由意志者；第4款被告所犯
      之罪非第455條之2第1項所定得以聲請協商判決者；第6款
      被告有其他較重之裁判上一罪之犯罪事實者；第7款法院
      認應諭知免刑或免訴、不受理者情形之一，及違反同條第
      2項「法院應於協商合意範圍內為判決；法院為協商判決
      所科之刑，以宣告緩刑或2年以下有期徒刑、拘役或罰金
      為限」之規定者外，不得上訴。
（二）如有上開可得上訴情形，應於收受判決送達後20日內向本
      院提出上訴書狀（應敘述具體理由並附繕本）。上訴書狀
      如未敘述理由，應於上訴期間屆滿後20日內補提理由書於
      本院。
本案經檢察官陳舒怡提起公訴，檢察官楊舒雯到庭執行職務。
中　　華　　民　　國　　111 　年　　1 　　月　　10　　日
　　　　　　　　　刑事第二十一庭法　官　程克琳
以上正本證明與原本無異。
如不服本判決應於收受送達後20日內向本院提出上訴書狀，並應
敘述具體理由；其未敘述上訴理由者，應於上訴期間屆滿後20日
內向本院補提理由書（均須按他造當事人之人數附繕本）「切勿
逕送上級法院」。因疫情而遲誤不變期間，得向法院聲請回復原
狀。
                                書記官  楊湘雯
中　　華　　民　　國　　111 　年　　1 　　月　　11　　日
附錄本案所犯法條
刑法第185條之3：
駕駛動力交通工具而有下列情形之一者，處2年以下有期徒刑，
得併科20萬元以下罰金：
一、吐氣所含酒精濃度達每公升零點二五毫克或血液中酒精濃度
    達百分之零點零五以上。
二、有前款以外之其他情事足認服用酒類或其他相類之物，致不
    能安全駕駛。
三、服用毒品、麻醉藥品或其他相類之物，致不能安全駕駛。因
    而致人於死者，處3年以上10年以下有期徒刑；致重傷者，
    處1年以上7年以下有期徒刑。
曾犯本條或陸海空軍刑法第54條之罪，經有罪判決確定或經緩起
訴處分確定，於五年內再犯第1項之罪因而致人於死者，處無期
徒刑或5年以上有期徒刑；致重傷者，處3年以上10年以下有期徒
刑。
〈附件〉
臺灣臺北地方檢察署檢察官起訴書
                                    110年度偵字第12582號
　　被　　　告　李岳洋　男　00歲（民國00年0月0日生）
　　　　　　　　　　　　住臺北市○○區○○○路000巷0號0
　　　　　　　　　　　　　樓
　　　　　　　　　　　　國民身分證統一編號：Z000000000號
上列被告因公共危險案件，業經偵查終結，認應提起公訴，茲將
犯罪事實及證據並所犯法條分敘如下：
　　　　犯罪事實
一、李岳洋於民國110年4月1日晚間10時起，在臺北市○○區○○○路
    00巷00號night酒吧咖啡店飲酒後，因友人楊倩薰抵達後無
    法駕車停進停車格而請求協助，李岳洋基於酒後駕駛動力交
    通工具之犯意，於同日晚間11時13分許，至上開處所旁停車
    場，駕駛車牌號碼000-0000號自小客車欲停入停車格內，因
    酒後操控能力欠佳，李岳洋駕駛之自小客車擦撞到陳嘉哲所
    有之車牌號碼000-0000號自小客車，適陳嘉哲在車內睡覺休
    息因碰撞而驚醒，下車後發現李岳洋身上有酒味，報警處理
    。嗣於同年月2日凌晨0時9分許，為執勤員警到場後對其施
    以吐氣酒精濃度測試，測得其吐氣所含酒精濃度達每公升0.
    58毫克。
二、案經臺北市政府警察局中山分局報告偵辦。
　　　　證據並所犯法條
一、證據清單暨待證事實
編號 證據名稱 待證事實  1 被告李岳洋於警詢時及偵查中之供述 證明被告停車擦撞到證人陳嘉哲所有之自小客車之事實。  2 證人陳嘉哲於警詢時及偵查中之證述 證明被告停車擦撞到證人陳嘉哲所有之自小客車，證人陳嘉哲下車時有聞到被告身上有酒味，被告表示有喝酒，希望私下處理，卻趁證人陳嘉哲打電話報警時跑進酒吧店內之事實。  3 證人林華珠於警詢時及偵查中之證述 證明證人林華珠經營night酒吧咖啡店，被告與友人於案發當天至店內喝蘇格登威士忌酒，並未飲用啤酒，證人林華珠靠桌打招呼時，被告拿威士忌酒杯飲用，約1、2小時後警察有到店內尋找被告之事實。  4 證人楊倩薰於警詢時及偵查中之證述 證明證人楊倩薰因駕車無法順利停進停車格，被告幫忙駕駛其自小客車停車，卻擦撞到停放在旁證人陳嘉哲之自小客車之事實。  5 送貨單 證明被告與友人於案發當晚在酒吧飲用蘇格登威士忌酒之事實。  6 刑法第185條之1第1項第1款酒精呼氣測定紀錄表、臺北市政 府警察局吐氣酒精濃度檢測程序暨拒測法律效果確認單、道路交通事故當事人登記聯單、照片3張 證明員警接到通報到場處理，對被告施以吐氣酒精濃度測試，測得其吐氣所含酒精濃度達每公升0.58毫克之事實。  7 財團法人台灣商品檢測驗證中心呼氣酒精測試器檢定合格證書 證明員警使用合格之酒測儀器，依法對被告進行酒測之事實。   8 台北市中山分局中山一派出所110報案紀錄單 證明於110年4月1日23時14分，證人陳嘉哲報案交通事件，員警現場查處測得被告吐氣所含酒精濃度達每公升0.58毫克之事實。  9 中文版酒精使用情形自填式篩檢問卷 證明被告經警到場處理時，就問卷題目「你曾經不想喝太多，後來卻無法控制而喝過量嗎」、「有家人或朋友為了你好而勸你少喝嗎」、「對於你喝酒這件事，你會覺得不好或感到愧疚(不應該)嗎」等問題，均勾選「是」之事實。 
二、核被告所為，係犯刑法第185條之3第1項第1款之吐氣所含酒
    精濃度達每公升0.25毫克以上而駕駛動力交通工具之公共危
    險罪嫌。
三、依刑事訴訟法第251條第1項提起公訴。
　　此　致
臺灣臺北地方法院
中　　華　　民　　國　 110　　年　　10  　月　　20　　日
　　　　　　　　　　　　　檢　察　官  陳 舒 怡
本件正本證明與原本無異
中　　華　　民　　國　 110　　年　　11　　月　　19　　日
                          書  記  官  李 宜 訓
所犯法條
中華民國刑法第185條之3
駕駛動力交通工具而有下列情形之一者，處 2 年以下有期徒刑
，得併科 20 萬元以下罰金：
一、吐氣所含酒精濃度達每公升零點二五毫克或血液中酒精濃度
    達百分之零點零五以上。
二、有前款以外之其他情事足認服用酒類或其他相類之物，致不
    能安全駕駛。
三、服用毒品、麻醉藥品或其他相類之物，致不能安全駕駛。
因而致人於死者，處 3 年以上 10 年以下有期徒刑；致重傷者
，處 1 年以上 7 年以下有期徒刑。
曾犯本條或陸海空軍刑法第 54 條之罪，經有罪判決確定或經緩
起訴處分確定，於五年內再犯第 1 項之罪因而致人於死者，處
無期徒刑或 5 年以上有期徒刑；致重傷者，處 3 年以上 10 年
以下有期徒刑。